Config:
  xerox:
    Gen: ../../../src/generator-gt-norm.xfst
    App: lookup

Tests:
  
  Verb - atoskêw - ok : # Ordinary AI verb - Wolvengrey p. 395; Fut+Def from Okimāsis p. 36 

  
     atoskêw+V+AI+Ind+1Sg:    nitatoskân # INDEPENDENT
     atoskêw+V+AI+Ind+2Sg:    kitatoskân
     atoskêw+V+AI+Ind+3Sg:    atoskêw
     atoskêw+V+AI+Ind+4Sg/Pl: atoskêyiwa
     atoskêw+V+AI+Ind+1Pl:    nitatoskânân
     atoskêw+V+AI+Ind+12Pl:   [kitatoskânaw, kitatoskânânaw]
     atoskêw+V+AI+Ind+2Pl:    kitatoskânâwâw
     atoskêw+V+AI+Ind+3Pl:    atoskêwak

     PV/e+atoskêw+V+AI+Cnj+1Sg:    ê-atoskêyân # CONJUNCT
     PV/e+atoskêw+V+AI+Cnj+2Sg:    ê-atoskêyan
     PV/e+atoskêw+V+AI+Cnj+3Sg:    ê-atoskêt
     PV/e+atoskêw+V+AI+Cnj+4Sg/Pl: ê-atoskêyit
     PV/e+atoskêw+V+AI+Cnj+1Pl:    ê-atoskêyâhk
     PV/e+atoskêw+V+AI+Cnj+12Pl:   ê-atoskêyahk
     PV/e+atoskêw+V+AI+Cnj+2Pl:    ê-atoskêyêk
     PV/e+atoskêw+V+AI+Cnj+3Pl:    ê-atoskêcik

     PV/ki+atoskêw+V+AI+Ind+1Sg:    nikî-atoskân # PRT-INDEPENDENT
     PV/ki+atoskêw+V+AI+Ind+2Sg:    kikî-atoskân
     PV/ki+atoskêw+V+AI+Ind+3Sg:    kî-atoskêw
     PV/ki+atoskêw+V+AI+Ind+4Sg/Pl: kî-atoskêyiwa
     PV/ki+atoskêw+V+AI+Ind+1Pl:    nikî-atoskânân
     PV/ki+atoskêw+V+AI+Ind+12Pl:   [kikî-atoskânaw, kikî-atoskânânaw]
     PV/ki+atoskêw+V+AI+Ind+2Pl:    kikî-atoskânâwâw
     PV/ki+atoskêw+V+AI+Ind+3Pl:    kî-atoskêwak

     PV/e+PV/ki+atoskêw+V+AI+Cnj+1Sg:    ê-kî-atoskêyân # PRT-CONJUNCT
     PV/e+PV/ki+atoskêw+V+AI+Cnj+2Sg:    ê-kî-atoskêyan
     PV/e+PV/ki+atoskêw+V+AI+Cnj+3Sg:    ê-kî-atoskêt
     PV/e+PV/ki+atoskêw+V+AI+Cnj+4Sg/Pl: ê-kî-atoskêyit
     PV/e+PV/ki+atoskêw+V+AI+Cnj+1Pl:    ê-kî-atoskêyâhk
     PV/e+PV/ki+atoskêw+V+AI+Cnj+12Pl:   ê-kî-atoskêyahk
     PV/e+PV/ki+atoskêw+V+AI+Cnj+2Pl:    ê-kî-atoskêyêk
     PV/e+PV/ki+atoskêw+V+AI+Cnj+3Pl:    ê-kî-atoskêcik


     PV/wi+atoskêw+V+AI+Ind+1Sg:    niwî-atoskân # FUT+INT-INDEPENDENT
     PV/wi+atoskêw+V+AI+Ind+2Sg:    kiwî-atoskân
     PV/wi+atoskêw+V+AI+Ind+3Sg:    wî-atoskêw
     PV/wi+atoskêw+V+AI+Ind+4Sg/Pl: wî-atoskêyiwa
     PV/wi+atoskêw+V+AI+Ind+1Pl:    niwî-atoskânân
     PV/wi+atoskêw+V+AI+Ind+12Pl:   [kiwî-atoskânaw, kiwî-atoskânânaw]
     PV/wi+atoskêw+V+AI+Ind+2Pl:    kiwî-atoskânâwâw
     PV/wi+atoskêw+V+AI+Ind+3Pl:    wî-atoskêwak

     PV/e+PV/wi+atoskêw+V+AI+Cnj+1Sg:    ê-wî-atoskêyân # FUT+INT-CONJUNCT
     PV/e+PV/wi+atoskêw+V+AI+Cnj+2Sg:    ê-wî-atoskêyan
     PV/e+PV/wi+atoskêw+V+AI+Cnj+3Sg:    ê-wî-atoskêt
     PV/e+PV/wi+atoskêw+V+AI+Cnj+4Sg/Pl: ê-wî-atoskêyit
     PV/e+PV/wi+atoskêw+V+AI+Cnj+1Pl:    ê-wî-atoskêyâhk
     PV/e+PV/wi+atoskêw+V+AI+Cnj+12Pl:   ê-wî-atoskêyahk
     PV/e+PV/wi+atoskêw+V+AI+Cnj+2Pl:    ê-wî-atoskêyêk
     PV/e+PV/wi+atoskêw+V+AI+Cnj+3Pl:    ê-wî-atoskêcik

     PV/ka+atoskêw+V+AI+Ind+1Sg:    nika-atoskân # FUT+DEF-INDEPENDENT
     PV/ka+atoskêw+V+AI+Ind+2Sg:    kika-atoskân
     PV/ka+atoskêw+V+AI+Ind+3Sg:    ka-atoskêw
     PV/ka+atoskêw+V+AI+Ind+4Sg/Pl: ka-atoskêyiwa
     PV/ka+atoskêw+V+AI+Ind+1Pl:    nika-atoskânân
     PV/ka+atoskêw+V+AI+Ind+12Pl:   [kika-atoskânaw, kika-atoskânânaw]
     PV/ka+atoskêw+V+AI+Ind+2Pl:    kika-atoskânâwâw
     PV/ka+atoskêw+V+AI+Ind+3Pl:    ka-atoskêwak
     
     atoskêw+V+AI+Fut+Cond+1Sg:    atoskêyâni
     atoskêw+V+AI+Fut+Cond+2Sg:    atoskêyani
     atoskêw+V+AI+Fut+Cond+3Sg:    atoskêci
     atoskêw+V+AI+Fut+Cond+4Sg/Pl: atoskêyici
     atoskêw+V+AI+Fut+Cond+1Pl:    atoskêyâhki
     atoskêw+V+AI+Fut+Cond+12Pl:   [atoskêyahki, atoskêyahko]
     atoskêw+V+AI+Fut+Cond+2Pl:    atoskêyêko
     atoskêw+V+AI+Fut+Cond+3Pl:    atoskêtwâwi

     atoskêw+V+AI+Imp+Imm+2Sg:  atoskê
     atoskêw+V+AI+Imp+Imm+12Pl: atoskêtân
     atoskêw+V+AI+Imp+Imm+2Pl:  atoskêk


     PV/wi+atoskêw+V+AI+Der/Com+V+TA+Ind+1Sg+3SgO: [niwîwîtatoskêmâw, niwî-wîci-atoskêmâw] # com SET I
     PV/wi+atoskêw+V+AI+Der/Com+V+TA+Ind+2Sg+3SgO: [kiwîwîtatoskêmâw, kiwî-wîci-atoskêmâw]
     PV/wi+atoskêw+V+AI+Der/Com+V+TA+Ind+1Pl+3SgO: [niwîwîtatoskêmânân, niwî-wîci-atoskêmânân]
     PV/wi+atoskêw+V+AI+Der/Com+V+TA+Ind+12Pl+3SgO: [kiwîwîtatoskêmânaw, kiwî-wîci-atoskêmânaw]
     PV/wi+atoskêw+V+AI+Der/Com+V+TA+Ind+2Pl+3SgO: [kiwîwîtatoskêmâwâw, kiwî-wîci-atoskêmâwâw]
     
     PV/wi+atoskêw+V+AI+Der/Com+V+TA+Ind+1Sg+3PlO: [niwîwîtatoskêmâwak, niwî-wîci-atoskêmâwak] # com SET I-Pl
     PV/wi+atoskêw+V+AI+Der/Com+V+TA+Ind+2Sg+3PlO: [kiwîwîtatoskêmâwak, kiwî-wîci-atoskêmâwak]
     PV/wi+atoskêw+V+AI+Der/Com+V+TA+Ind+1Pl+3PlO: [niwîwîtatoskêmânânak, niwî-wîci-atoskêmânânak]
     PV/wi+atoskêw+V+AI+Der/Com+V+TA+Ind+12Pl+3PlO: [kiwîwîtatoskêmânawak, kiwî-wîci-atoskêmânawak]
     PV/wi+atoskêw+V+AI+Der/Com+V+TA+Ind+2Pl+3PlO: [kiwîwîtatoskêmâwâwak, kiwî-wîci-atoskêmâwâwak]

     PV/wi+atoskêw+V+AI+Der/Com+V+TA+Ind+2Sg+1SgO: [kiwîwîtatoskêmin, kiwî-wîci-atoskêmin] # com SET II
     PV/wi+atoskêw+V+AI+Der/Com+V+TA+Ind+2Sg+1PlO: [kiwîwîtatoskêminân, kiwî-wîci-atoskêminân]
     PV/wi+atoskêw+V+AI+Der/Com+V+TA+Ind+2Pl+1SgO: [kiwîwîtatoskêminâwâw, kiwî-wîci-atoskêminâwâw]
     PV/wi+atoskêw+V+AI+Der/Com+V+TA+Ind+2Pl+1PlO: [kiwîwîtatoskêminân, kiwî-wîci-atoskêminân]


     PV/wi+atoskêw+V+AI+Der/Com+V+TA+Ind+3Sg+4Sg/PlO: [wîwîtatoskêmêw, wî-wîci-atoskêmêw] # com SET III
     PV/wi+atoskêw+V+AI+Der/Com+V+TA+Ind+3Pl+4Sg/PlO: [wîwîtatoskêmêwak, wî-wîci-atoskêmêwak]
     PV/wi+atoskêw+V+AI+Der/Com+V+TA+Ind+4Sg/Pl+5Sg/PlO: [wîwîtatoskêmêyiwa, wî-wîci-atoskêmêyiwa]
     PV/wi+atoskêw+V+AI+Der/Com+V+TA+Ind+3Sg+5Sg/PlO: [wîwîtatoskêmimêw, wî-wîci-atoskêmimêw] # From Wolvengrey P.C. 27/6/15 (See /doc/)
     PV/wi+atoskêw+V+AI+Der/Com+V+TA+Ind+3Pl+5Sg/PlO: [wîwîtatoskêmimêwak, wî-wîci-atoskêmimêwak] # From Wolvengrey P.C. 27/6/15 (See /doc/)

     PV/wi+atoskêw+V+AI+Der/Com+V+TA+Ind+1Sg+4Sg/PlO: [niwîwîtatoskêmimâwa, niwî-wîci-atoskêmimâwa] # com SET IV
     PV/wi+atoskêw+V+AI+Der/Com+V+TA+Ind+2Sg+4Sg/PlO: [kiwîwîtatoskêmimâwa, kiwî-wîci-atoskêmimâwa]
     PV/wi+atoskêw+V+AI+Der/Com+V+TA+Ind+1Pl+4Sg/PlO: [niwîwîtatoskêmimânâna, niwî-wîci-atoskêmimânâna]
     PV/wi+atoskêw+V+AI+Der/Com+V+TA+Ind+12Pl+4Sg/PlO: [kiwîwîtatoskêmimânawa, kiwî-wîci-atoskêmimânawa]
     PV/wi+atoskêw+V+AI+Der/Com+V+TA+Ind+2Pl+4Sg/PlO: [kiwîwîtatoskêmimâwâwa, kiwî-wîci-atoskêmimâwâwa]
    
     

     
Config:
  xerox:
    Gen: ../../../src/generator-gt-norm.xfst
    App: lookup

Tests:
  
  Verb - mâtow - ok : # Ordinary AI verb

  
     mâtow+V+AI+Ind+1Sg:    nimâton # INDEPENDENT
     mâtow+V+AI+Ind+2Sg:    kimâton
     mâtow+V+AI+Ind+3Sg:    mâtow
     mâtow+V+AI+Ind+4Sg/Pl: mâtoyiwa
     mâtow+V+AI+Ind+1Pl:    nimâtonân
     mâtow+V+AI+Ind+12Pl:   [kimâtonaw, kimâtonânaw]
     mâtow+V+AI+Ind+2Pl:    kimâtonâwâw
     mâtow+V+AI+Ind+3Pl:    mâtowak

     PV/e+mâtow+V+AI+Cnj+1Sg:    ê-mâtoyân # CONJUNCT
     PV/e+mâtow+V+AI+Cnj+2Sg:    ê-mâtoyan
     PV/e+mâtow+V+AI+Cnj+3Sg:    ê-mâtot
     PV/e+mâtow+V+AI+Cnj+4Sg/Pl: ê-mâtoyit
     PV/e+mâtow+V+AI+Cnj+1Pl:    ê-mâtoyâhk
     PV/e+mâtow+V+AI+Cnj+12Pl:   ê-mâtoyahk
     PV/e+mâtow+V+AI+Cnj+2Pl:    ê-mâtoyêk
     PV/e+mâtow+V+AI+Cnj+3Pl:    ê-mâtocik

     PV/ki+mâtow+V+AI+Ind+1Sg:    nikî-mâton # PRT-INDEPENDENT
     PV/ki+mâtow+V+AI+Ind+2Sg:    kikî-mâton
     PV/ki+mâtow+V+AI+Ind+3Sg:    kî-mâtow
     PV/ki+mâtow+V+AI+Ind+4Sg/Pl: kî-mâtoyiwa
     PV/ki+mâtow+V+AI+Ind+1Pl:    nikî-mâtonân
     PV/ki+mâtow+V+AI+Ind+12Pl:   [kikî-mâtonaw, kikî-mâtonânaw]
     PV/ki+mâtow+V+AI+Ind+2Pl:    kikî-mâtonâwâw
     PV/ki+mâtow+V+AI+Ind+3Pl:    kî-mâtowak

     PV/e+PV/ki+mâtow+V+AI+Cnj+1Sg:    ê-kî-mâtoyân # PRT-CONJUNCT
     PV/e+PV/ki+mâtow+V+AI+Cnj+2Sg:    ê-kî-mâtoyan
     PV/e+PV/ki+mâtow+V+AI+Cnj+3Sg:    ê-kî-mâtot
     PV/e+PV/ki+mâtow+V+AI+Cnj+4Sg/Pl: ê-kî-mâtoyit
     PV/e+PV/ki+mâtow+V+AI+Cnj+1Pl:    ê-kî-mâtoyâhk
     PV/e+PV/ki+mâtow+V+AI+Cnj+12Pl:   ê-kî-mâtoyahk
     PV/e+PV/ki+mâtow+V+AI+Cnj+2Pl:    ê-kî-mâtoyêk
     PV/e+PV/ki+mâtow+V+AI+Cnj+3Pl:    ê-kî-mâtocik


     PV/wi+mâtow+V+AI+Ind+1Sg:    niwî-mâton # FUT+INT-INDEPENDENT
     PV/wi+mâtow+V+AI+Ind+2Sg:    kiwî-mâton
     PV/wi+mâtow+V+AI+Ind+3Sg:    wî-mâtow
     PV/wi+mâtow+V+AI+Ind+4Sg/Pl: wî-mâtoyiwa
     PV/wi+mâtow+V+AI+Ind+1Pl:    niwî-mâtonân
     PV/wi+mâtow+V+AI+Ind+12Pl:   [kiwî-mâtonaw, kiwî-mâtonânaw]
     PV/wi+mâtow+V+AI+Ind+2Pl:    kiwî-mâtonâwâw
     PV/wi+mâtow+V+AI+Ind+3Pl:    wî-mâtowak

     PV/e+PV/wi+mâtow+V+AI+Cnj+1Sg:    ê-wî-mâtoyân # FUT+INT-CONJUNCT
     PV/e+PV/wi+mâtow+V+AI+Cnj+2Sg:    ê-wî-mâtoyan
     PV/e+PV/wi+mâtow+V+AI+Cnj+3Sg:    ê-wî-mâtot
     PV/e+PV/wi+mâtow+V+AI+Cnj+4Sg/Pl: ê-wî-mâtoyit
     PV/e+PV/wi+mâtow+V+AI+Cnj+1Pl:    ê-wî-mâtoyâhk
     PV/e+PV/wi+mâtow+V+AI+Cnj+12Pl:   ê-wî-mâtoyahk
     PV/e+PV/wi+mâtow+V+AI+Cnj+2Pl:    ê-wî-mâtoyêk
     PV/e+PV/wi+mâtow+V+AI+Cnj+3Pl:    ê-wî-mâtocik

     PV/ka+mâtow+V+AI+Ind+1Sg:    nika-mâton # FUT+DEF-INDEPENDENT
     PV/ka+mâtow+V+AI+Ind+2Sg:    kika-mâton
     PV/ka+mâtow+V+AI+Ind+3Sg:    ka-mâtow
     PV/ka+mâtow+V+AI+Ind+4Sg/Pl: ka-mâtoyiwa
     PV/ka+mâtow+V+AI+Ind+1Pl:    nika-mâtonân
     PV/ka+mâtow+V+AI+Ind+12Pl:   [kika-mâtonaw, kika-mâtonânaw]
     PV/ka+mâtow+V+AI+Ind+2Pl:    kika-mâtonâwâw
     PV/ka+mâtow+V+AI+Ind+3Pl:    ka-mâtowak
     
     mâtow+V+AI+Fut+Cond+1Sg:    mâtoyâni
     mâtow+V+AI+Fut+Cond+2Sg:    mâtoyani
     mâtow+V+AI+Fut+Cond+3Sg:    mâtoci
     mâtow+V+AI+Fut+Cond+4Sg/Pl: mâtoyici
     mâtow+V+AI+Fut+Cond+1Pl:    mâtoyâhki
     mâtow+V+AI+Fut+Cond+12Pl:   [mâtoyahki, mâtoyahko]
     mâtow+V+AI+Fut+Cond+2Pl:    mâtoyêko
     mâtow+V+AI+Fut+Cond+3Pl:    mâtotwâwi

     mâtow+V+AI+Imp+Imm+2Sg:  mâto
     mâtow+V+AI+Imp+Imm+12Pl: mâtotân
     mâtow+V+AI+Imp+Imm+2Pl:  mâtok


     PV/wi+mâtow+V+AI+Der/Com+V+TA+Ind+1Sg+3SgO: [niwî-wîci-mâtômâw] # com SET I
     PV/wi+mâtow+V+AI+Der/Com+V+TA+Ind+2Sg+3SgO: [kiwî-wîci-mâtômâw]
     PV/wi+mâtow+V+AI+Der/Com+V+TA+Ind+1Pl+3SgO: [niwî-wîci-mâtômânân]
     PV/wi+mâtow+V+AI+Der/Com+V+TA+Ind+12Pl+3SgO: [kiwî-wîci-mâtômânaw]
     PV/wi+mâtow+V+AI+Der/Com+V+TA+Ind+2Pl+3SgO: [kiwî-wîci-mâtômâwâw]
     
     PV/wi+mâtow+V+AI+Der/Com+V+TA+Ind+1Sg+3PlO: [niwî-wîci-mâtômâwak] # com SET I-Pl
     PV/wi+mâtow+V+AI+Der/Com+V+TA+Ind+2Sg+3PlO: [kiwî-wîci-mâtômâwak]
     PV/wi+mâtow+V+AI+Der/Com+V+TA+Ind+1Pl+3PlO: [niwî-wîci-mâtômânânak]
     PV/wi+mâtow+V+AI+Der/Com+V+TA+Ind+12Pl+3PlO: [kiwî-wîci-mâtômânawak]
     PV/wi+mâtow+V+AI+Der/Com+V+TA+Ind+2Pl+3PlO: [kiwî-wîci-mâtômâwâwak]

     PV/wi+mâtow+V+AI+Der/Com+V+TA+Ind+2Sg+1SgO: [kiwî-wîci-mâtômin] # com SET II
     PV/wi+mâtow+V+AI+Der/Com+V+TA+Ind+2Sg+1PlO: [kiwî-wîci-mâtôminân]
     PV/wi+mâtow+V+AI+Der/Com+V+TA+Ind+2Pl+1SgO: [kiwî-wîci-mâtôminâwâw]
     PV/wi+mâtow+V+AI+Der/Com+V+TA+Ind+2Pl+1PlO: [kiwî-wîci-mâtôminân]


     PV/wi+mâtow+V+AI+Der/Com+V+TA+Ind+3Sg+4Sg/PlO: [wî-wîci-mâtômêw] # com SET III
     PV/wi+mâtow+V+AI+Der/Com+V+TA+Ind+3Pl+4Sg/PlO: [wî-wîci-mâtômêwak]
     PV/wi+mâtow+V+AI+Der/Com+V+TA+Ind+4Sg/Pl+5Sg/PlO: [wî-wîci-mâtômêyiwa]
     PV/wi+mâtow+V+AI+Der/Com+V+TA+Ind+3Sg+5Sg/PlO: [wî-wîci-mâtômimêw] # From Wolvengrey P.C. 27/6/15 (See /doc/)
     PV/wi+mâtow+V+AI+Der/Com+V+TA+Ind+3Pl+5Sg/PlO: [wî-wîci-mâtômimêwak] # From Wolvengrey P.C. 27/6/15 (See /doc/)

     PV/wi+mâtow+V+AI+Der/Com+V+TA+Ind+1Sg+4Sg/PlO: [niwî-wîci-mâtômimâwa] # com SET IV
     PV/wi+mâtow+V+AI+Der/Com+V+TA+Ind+2Sg+4Sg/PlO: [kiwî-wîci-mâtômimâwa]
     PV/wi+mâtow+V+AI+Der/Com+V+TA+Ind+1Pl+4Sg/PlO: [niwî-wîci-mâtômimânâna]
     PV/wi+mâtow+V+AI+Der/Com+V+TA+Ind+12Pl+4Sg/PlO: [kiwî-wîci-mâtômimânawa]
     PV/wi+mâtow+V+AI+Der/Com+V+TA+Ind+2Pl+4Sg/PlO: [kiwî-wîci-mâtômimâwâwa]
    
     

     
Config:
  hfst:
    Gen: ../../../src/generator-gt-norm.hfst
    Morph: ../../../src/analyser-gt-norm.hfst
  xerox:
    Gen: ../../../src/generator-gt-norm.xfst
    Morph: ../../../src/analyser-gt-norm.xfst
    App: lookup

Tests:
  
  Verb - mîciso - ok : # Ordinary VAI verb "eat" -  Wolvengrey p. 396; Fut+Def from Okimāsis p. 36

     mîcisow+V+AI+Ind+1Sg: nimîcison
     mîcisow+V+AI+Ind+2Sg: kimîcison
     mîcisow+V+AI+Ind+3Sg: mîcisow
     mîcisow+V+AI+Ind+4Sg/Pl: mîcisoyiwa
     mîcisow+V+AI+Ind+1Pl: nimîcisonân
     mîcisow+V+AI+Ind+12Pl: [kimîcisonaw, kimîcisonânaw]
     mîcisow+V+AI+Ind+2Pl: kimîcisonâwâw
     mîcisow+V+AI+Ind+3Pl: mîcisowak

     PV/ki+mîcisow+V+AI+Ind+1Sg: [nikî-mîcison]
     PV/ki+mîcisow+V+AI+Ind+2Sg: [kikî-mîcison]
     PV/ki+mîcisow+V+AI+Ind+3Sg: [kî-mîcisow]
     PV/ki+mîcisow+V+AI+Ind+4Sg/Pl: [kî-mîcisoyiwa]
     PV/ki+mîcisow+V+AI+Ind+1Pl: [nikî-mîcisonân]
     PV/ki+mîcisow+V+AI+Ind+12Pl: [kikî-mîcisonaw, kikî-mîcisonânaw]
     PV/ki+mîcisow+V+AI+Ind+2Pl: [kikî-mîcisonâwâw]
     PV/ki+mîcisow+V+AI+Ind+3Pl: [kî-mîcisowak]
     
     PV/ka+mîcisow+V+AI+Ind+1Sg: [nika-mîcison]
     PV/ka+mîcisow+V+AI+Ind+2Sg: [kika-mîcison]
     PV/ka+mîcisow+V+AI+Ind+3Sg: [ka-mîcisow]
     PV/ka+mîcisow+V+AI+Ind+4Sg/Pl: [ka-mîcisoyiwa]
     PV/ka+mîcisow+V+AI+Ind+1Pl: [nika-mîcisonân]
     PV/ka+mîcisow+V+AI+Ind+12Pl: [kika-mîcisonaw, kika-mîcisonânaw]
     PV/ka+mîcisow+V+AI+Ind+2Pl: [kika-mîcisonâwâw]
     PV/ka+mîcisow+V+AI+Ind+3Pl: [ka-mîcisowak]
     
     PV/wi+mîcisow+V+AI+Ind+1Sg: [niwî-mîcison]
     PV/wi+mîcisow+V+AI+Ind+2Sg: [kiwî-mîcison]
     PV/wi+mîcisow+V+AI+Ind+3Sg: [wî-mîcisow]
     PV/wi+mîcisow+V+AI+Ind+4Sg/Pl: [wî-mîcisoyiwa]
     PV/wi+mîcisow+V+AI+Ind+1Pl: [niwî-mîcisonân]
     PV/wi+mîcisow+V+AI+Ind+12Pl: [kiwî-mîcisonaw, kiwî-mîcisonânaw]
     PV/wi+mîcisow+V+AI+Ind+2Pl: [kiwî-mîcisonâwâw]
     PV/wi+mîcisow+V+AI+Ind+3Pl: [wî-mîcisowak]
     
     PV/e+mîcisow+V+AI+Cnj+1Sg: [ê-mîcisoyân]
     PV/e+mîcisow+V+AI+Cnj+2Sg: [ê-mîcisoyan]
     PV/e+mîcisow+V+AI+Cnj+3Sg: [ê-mîcisot]
     PV/e+mîcisow+V+AI+Cnj+4Sg/Pl: [ê-mîcisoyit]
     PV/e+mîcisow+V+AI+Cnj+1Pl: [ê-mîcisoyâhk]
     PV/e+mîcisow+V+AI+Cnj+12Pl: [ê-mîcisoyahk]
     PV/e+mîcisow+V+AI+Cnj+2Pl: [ê-mîcisoyêk]
     PV/e+mîcisow+V+AI+Cnj+3Pl: [ê-mîcisocik]
     
     PV/e+mîcisow+V+AI+Cnj+1Sg: [ê-mîcisoyân]
     PV/e+mîcisow+V+AI+Cnj+2Sg: [ê-mîcisoyan]
     PV/e+mîcisow+V+AI+Cnj+3Sg: [ê-mîcisot]
     PV/e+mîcisow+V+AI+Cnj+4Sg/Pl: [ê-mîcisoyit]
     PV/e+mîcisow+V+AI+Cnj+1Pl: [ê-mîcisoyâhk]
     PV/e+mîcisow+V+AI+Cnj+12Pl: [ê-mîcisoyahk]
     PV/e+mîcisow+V+AI+Cnj+2Pl: [ê-mîcisoyêk]
     PV/e+mîcisow+V+AI+Cnj+3Pl: [ê-mîcisocik]
         
     PV/e+PV/ki+mîcisow+V+AI+Cnj+1Sg: [ê-kî-mîcisoyân]
     PV/e+PV/ki+mîcisow+V+AI+Cnj+2Sg: [ê-kî-mîcisoyan]
     PV/e+PV/ki+mîcisow+V+AI+Cnj+3Sg: [ê-kî-mîcisot]
     PV/e+PV/ki+mîcisow+V+AI+Cnj+4Sg/Pl: [ê-kî-mîcisoyit]
     PV/e+PV/ki+mîcisow+V+AI+Cnj+1Pl: [ê-kî-mîcisoyâhk]
     PV/e+PV/ki+mîcisow+V+AI+Cnj+12Pl: [ê-kî-mîcisoyahk]
     PV/e+PV/ki+mîcisow+V+AI+Cnj+2Pl: [ê-kî-mîcisoyêk]
     PV/e+PV/ki+mîcisow+V+AI+Cnj+3Pl: [ê-kî-mîcisocik]
     
     PV/e+PV/wi+mîcisow+V+AI+Cnj+1Sg: [ê-wî-mîcisoyân]
     PV/e+PV/wi+mîcisow+V+AI+Cnj+2Sg: [ê-wî-mîcisoyan]
     PV/e+PV/wi+mîcisow+V+AI+Cnj+3Sg: [ê-wî-mîcisot]
     PV/e+PV/wi+mîcisow+V+AI+Cnj+4Sg/Pl: [ê-wî-mîcisoyit]
     PV/e+PV/wi+mîcisow+V+AI+Cnj+1Pl: [ê-wî-mîcisoyâhk]
     PV/e+PV/wi+mîcisow+V+AI+Cnj+12Pl: [ê-wî-mîcisoyahk]
     PV/e+PV/wi+mîcisow+V+AI+Cnj+2Pl: [ê-wî-mîcisoyêk]
     PV/e+PV/wi+mîcisow+V+AI+Cnj+3Pl: [ê-wî-mîcisocik]
    
    
     PV/wi+mîcisow+V+AI+Der/Com+V+TA+Ind+1Sg+3SgO: [niwî-wîci-mîcisômâw] # COM SET I
     PV/wi+mîcisow+V+AI+Der/Com+V+TA+Ind+2Sg+3SgO: [kiwî-wîci-mîcisômâw]
     PV/wi+mîcisow+V+AI+Der/Com+V+TA+Ind+1Pl+3SgO: [niwî-wîci-mîcisômânân]
     PV/wi+mîcisow+V+AI+Der/Com+V+TA+Ind+12Pl+3SgO: [kiwî-wîci-mîcisômânaw]
     PV/wi+mîcisow+V+AI+Der/Com+V+TA+Ind+2Pl+3SgO: [kiwî-wîci-mîcisômâwâw]
     
     PV/wi+mîcisow+V+AI+Der/Com+V+TA+Ind+1Sg+3PlO: [niwî-wîci-mîcisômâwak] # COM SET I-Pl
     PV/wi+mîcisow+V+AI+Der/Com+V+TA+Ind+2Sg+3PlO: [kiwî-wîci-mîcisômâwak]
     PV/wi+mîcisow+V+AI+Der/Com+V+TA+Ind+1Pl+3PlO: [niwî-wîci-mîcisômânânak]
     PV/wi+mîcisow+V+AI+Der/Com+V+TA+Ind+12Pl+3PlO: [kiwî-wîci-mîcisômânawak]
     PV/wi+mîcisow+V+AI+Der/Com+V+TA+Ind+2Pl+3PlO: [kiwî-wîci-mîcisômâwâwak]

     PV/wi+mîcisow+V+AI+Der/Com+V+TA+Ind+2Sg+1SgO: [kiwî-wîci-mîcisômin] # COM SET II
     PV/wi+mîcisow+V+AI+Der/Com+V+TA+Ind+2Sg+1PlO: [kiwî-wîci-mîcisôminân]
     PV/wi+mîcisow+V+AI+Der/Com+V+TA+Ind+2Pl+1SgO: [kiwî-wîci-mîcisôminâwâw]
     PV/wi+mîcisow+V+AI+Der/Com+V+TA+Ind+2Pl+1PlO: [kiwî-wîci-mîcisôminân]


     PV/wi+mîcisow+V+AI+Der/Com+V+TA+Ind+3Sg+4Sg/PlO: [wî-wîci-mîcisômêw] # COM SET III
     PV/wi+mîcisow+V+AI+Der/Com+V+TA+Ind+3Pl+4Sg/PlO: [wî-wîci-mîcisômêwak]
     PV/wi+mîcisow+V+AI+Der/Com+V+TA+Ind+4Sg/Pl+5Sg/PlO: [wî-wîci-mîcisômêyiwa]
     PV/wi+mîcisow+V+AI+Der/Com+V+TA+Ind+3Sg+5Sg/PlO: [wî-wîci-mîcisômimêw] # From Wolvengrey P.C. 27/6/15 (See /doc/)
     PV/wi+mîcisow+V+AI+Der/Com+V+TA+Ind+3Pl+5Sg/PlO: [wî-wîci-mîcisômimêwak] # From Wolvengrey P.C. 27/6/15 (See /doc/)

     PV/wi+mîcisow+V+AI+Der/Com+V+TA+Ind+1Sg+4Sg/PlO: [niwî-wîci-mîcisômimâwa] # COM SET IV
     PV/wi+mîcisow+V+AI+Der/Com+V+TA+Ind+2Sg+4Sg/PlO: [kiwî-wîci-mîcisômimâwa]
     PV/wi+mîcisow+V+AI+Der/Com+V+TA+Ind+1Pl+4Sg/PlO: [niwî-wîci-mîcisômimânâna]
     PV/wi+mîcisow+V+AI+Der/Com+V+TA+Ind+12Pl+4Sg/PlO: [kiwî-wîci-mîcisômimânawa]
     PV/wi+mîcisow+V+AI+Der/Com+V+TA+Ind+2Pl+4Sg/PlO: [kiwî-wîci-mîcisômimâwâwa]
    
     
     mîcisow+V+AI+Fut+Cond+1Sg: mîcisoyâni
     mîcisow+V+AI+Fut+Cond+2Sg: mîcisoyani
     mîcisow+V+AI+Fut+Cond+3Sg: mîcisoci
     mîcisow+V+AI+Fut+Cond+4Sg/Pl: mîcisoyici
     mîcisow+V+AI+Fut+Cond+1Pl: mîcisoyâhki
     mîcisow+V+AI+Fut+Cond+12Pl: [mîcisoyahko, mîcisoyahki]
     mîcisow+V+AI+Fut+Cond+2Pl: mîcisoyêko
     mîcisow+V+AI+Fut+Cond+3Pl: mîcisotwâwi
     
     


     mîcisow+V+AI+Imp+Imm+2Sg: mîciso
     mîcisow+V+AI+Imp+Imm+12Pl: mîcisotân
     mîcisow+V+AI+Imp+Imm+2Pl: mîcisok
     
     mîcisow+V+AI+Imp+Del+2Sg: mîcisohkan
     mîcisow+V+AI+Imp+Del+12Pl: mîcisohkahk
     mîcisow+V+AI+Imp+Del+2Pl: mîcisohkêk
Config:
  hfst:
    Gen: ../../../src/generator-gt-norm.hfst
    Morph: ../../../src/analyser-gt-norm.hfst
  xerox:
    Gen: ../../../src/generator-gt-norm.xfst
    Morph: ../../../src/analyser-gt-norm.xfst
    App: lookup

Tests:
  
  Verb - nêhiyawêw - help : # Ordinary VAI verb - full  Wolvengrey p. 395; Fut+Def from Okimāsis p. 36

     nêhiyawêw+V+AI+Ind+1Sg: ninêhiyawân
     nêhiyawêw+V+AI+Ind+2Sg: kinêhiyawân
     nêhiyawêw+V+AI+Ind+3Sg: nêhiyawêw
     nêhiyawêw+V+AI+Ind+4Sg/Pl: nêhiyawêyiwa
     nêhiyawêw+V+AI+Ind+1Pl: ninêhiyawânân
     nêhiyawêw+V+AI+Ind+12Pl: [kinêhiyawânaw, kinêhiyawânânaw]
     nêhiyawêw+V+AI+Ind+2Pl: kinêhiyawânâwâw
     nêhiyawêw+V+AI+Ind+3Pl: nêhiyawêwak

     PV/ki+nêhiyawêw+V+AI+Ind+1Sg: [nikî-nêhiyawân]
     PV/ki+nêhiyawêw+V+AI+Ind+2Sg: [kikî-nêhiyawân]
     PV/ki+nêhiyawêw+V+AI+Ind+3Sg: [kî-nêhiyawêw]
     PV/ki+nêhiyawêw+V+AI+Ind+4Sg/Pl: [kî-nêhiyawêyiwa]
     PV/ki+nêhiyawêw+V+AI+Ind+1Pl: [nikî-nêhiyawânân]
     PV/ki+nêhiyawêw+V+AI+Ind+12Pl: [kikî-nêhiyawânaw, kikî-nêhiyawânânaw]
     PV/ki+nêhiyawêw+V+AI+Ind+2Pl: [kikî-nêhiyawânâwâw]
     PV/ki+nêhiyawêw+V+AI+Ind+3Pl: [kî-nêhiyawêwak]
     
     PV/ka+nêhiyawêw+V+AI+Ind+1Sg: [nika-nêhiyawân]
     PV/ka+nêhiyawêw+V+AI+Ind+2Sg: [kika-nêhiyawân]
     PV/ka+nêhiyawêw+V+AI+Ind+3Sg: [ka-nêhiyawêw]
     PV/ka+nêhiyawêw+V+AI+Ind+4Sg/Pl: [ka-nêhiyawêyiwa]
     PV/ka+nêhiyawêw+V+AI+Ind+1Pl: [nika-nêhiyawânân]
     PV/ka+nêhiyawêw+V+AI+Ind+12Pl: [kika-nêhiyawânaw, kika-nêhiyawânânaw]
     PV/ka+nêhiyawêw+V+AI+Ind+2Pl: [kika-nêhiyawânâwâw]
     PV/ka+nêhiyawêw+V+AI+Ind+3Pl: [ka-nêhiyawêwak]
     
     PV/wi+nêhiyawêw+V+AI+Ind+1Sg: [niwî-nêhiyawân]
     PV/wi+nêhiyawêw+V+AI+Ind+2Sg: [kiwî-nêhiyawân]
     PV/wi+nêhiyawêw+V+AI+Ind+3Sg: [wî-nêhiyawêw]
     PV/wi+nêhiyawêw+V+AI+Ind+4Sg/Pl: [wî-nêhiyawêyiwa]
     PV/wi+nêhiyawêw+V+AI+Ind+1Pl: [niwî-nêhiyawânân]
     PV/wi+nêhiyawêw+V+AI+Ind+12Pl: [kiwî-nêhiyawânaw, kiwî-nêhiyawânânaw]
     PV/wi+nêhiyawêw+V+AI+Ind+2Pl: [kiwî-nêhiyawânâwâw]
     PV/wi+nêhiyawêw+V+AI+Ind+3Pl: [wî-nêhiyawêwak]
     
     PV/e+nêhiyawêw+V+AI+Cnj+1Sg: [ê-nêhiyawêyân]
     PV/e+nêhiyawêw+V+AI+Cnj+2Sg: [ê-nêhiyawêyan]
     PV/e+nêhiyawêw+V+AI+Cnj+3Sg: [ê-nêhiyawêt]
     PV/e+nêhiyawêw+V+AI+Cnj+4Sg/Pl: [ê-nêhiyawêyit]
     PV/e+nêhiyawêw+V+AI+Cnj+1Pl: [ê-nêhiyawêyâhk]
     PV/e+nêhiyawêw+V+AI+Cnj+12Pl: [ê-nêhiyawêyahk]
     PV/e+nêhiyawêw+V+AI+Cnj+2Pl: [ê-nêhiyawêyêk]
     PV/e+nêhiyawêw+V+AI+Cnj+3Pl: [ê-nêhiyawêcik]
     
     PV/e+nêhiyawêw+V+AI+Cnj+1Sg: [ê-nêhiyawêyân]
     PV/e+nêhiyawêw+V+AI+Cnj+2Sg: [ê-nêhiyawêyan]
     PV/e+nêhiyawêw+V+AI+Cnj+3Sg: [ê-nêhiyawêt]
     PV/e+nêhiyawêw+V+AI+Cnj+4Sg/Pl: [ê-nêhiyawêyit]
     PV/e+nêhiyawêw+V+AI+Cnj+1Pl: [ê-nêhiyawêyâhk]
     PV/e+nêhiyawêw+V+AI+Cnj+12Pl: [ê-nêhiyawêyahk]
     PV/e+nêhiyawêw+V+AI+Cnj+2Pl: [ê-nêhiyawêyêk]
     PV/e+nêhiyawêw+V+AI+Cnj+3Pl: [ê-nêhiyawêcik]
         
     PV/e+PV/ki+nêhiyawêw+V+AI+Cnj+1Sg: [ê-kî-nêhiyawêyân]
     PV/e+PV/ki+nêhiyawêw+V+AI+Cnj+2Sg: [ê-kî-nêhiyawêyan]
     PV/e+PV/ki+nêhiyawêw+V+AI+Cnj+3Sg: [ê-kî-nêhiyawêt]
     PV/e+PV/ki+nêhiyawêw+V+AI+Cnj+4Sg/Pl: [ê-kî-nêhiyawêyit]
     PV/e+PV/ki+nêhiyawêw+V+AI+Cnj+1Pl: [ê-kî-nêhiyawêyâhk]
     PV/e+PV/ki+nêhiyawêw+V+AI+Cnj+12Pl: [ê-kî-nêhiyawêyahk]
     PV/e+PV/ki+nêhiyawêw+V+AI+Cnj+2Pl: [ê-kî-nêhiyawêyêk]
     PV/e+PV/ki+nêhiyawêw+V+AI+Cnj+3Pl: [ê-kî-nêhiyawêcik]
     
     PV/e+PV/wi+nêhiyawêw+V+AI+Cnj+1Sg: [ê-wî-nêhiyawêyân]
     PV/e+PV/wi+nêhiyawêw+V+AI+Cnj+2Sg: [ê-wî-nêhiyawêyan]
     PV/e+PV/wi+nêhiyawêw+V+AI+Cnj+3Sg: [ê-wî-nêhiyawêt]
     PV/e+PV/wi+nêhiyawêw+V+AI+Cnj+4Sg/Pl: [ê-wî-nêhiyawêyit]
     PV/e+PV/wi+nêhiyawêw+V+AI+Cnj+1Pl: [ê-wî-nêhiyawêyâhk]
     PV/e+PV/wi+nêhiyawêw+V+AI+Cnj+12Pl: [ê-wî-nêhiyawêyahk]
     PV/e+PV/wi+nêhiyawêw+V+AI+Cnj+2Pl: [ê-wî-nêhiyawêyêk]
     PV/e+PV/wi+nêhiyawêw+V+AI+Cnj+3Pl: [ê-wî-nêhiyawêcik]
    
    
     PV/wi+nêhiyawêw+V+AI+Der/Com+V+TA+Ind+1Sg+3SgO: [niwî-wîci-nêhiyawêmâw] # COMM SET I
     PV/wi+nêhiyawêw+V+AI+Der/Com+V+TA+Ind+2Sg+3SgO: [kiwî-wîci-nêhiyawêmâw]
     PV/wi+nêhiyawêw+V+AI+Der/Com+V+TA+Ind+1Pl+3SgO: [niwî-wîci-nêhiyawêmânân]
     PV/wi+nêhiyawêw+V+AI+Der/Com+V+TA+Ind+12Pl+3SgO: [kiwî-wîci-nêhiyawêmânaw]
     PV/wi+nêhiyawêw+V+AI+Der/Com+V+TA+Ind+2Pl+3SgO: [kiwî-wîci-nêhiyawêmâwâw]
     
     PV/wi+nêhiyawêw+V+AI+Der/Com+V+TA+Ind+1Sg+3PlO: [niwî-wîci-nêhiyawêmâwak] # COMM SET I-Pl
     PV/wi+nêhiyawêw+V+AI+Der/Com+V+TA+Ind+2Sg+3PlO: [kiwî-wîci-nêhiyawêmâwak]
     PV/wi+nêhiyawêw+V+AI+Der/Com+V+TA+Ind+1Pl+3PlO: [niwî-wîci-nêhiyawêmânânak]
     PV/wi+nêhiyawêw+V+AI+Der/Com+V+TA+Ind+12Pl+3PlO: [kiwî-wîci-nêhiyawêmânawak]
     PV/wi+nêhiyawêw+V+AI+Der/Com+V+TA+Ind+2Pl+3PlO: [kiwî-wîci-nêhiyawêmâwâwak]

     PV/wi+nêhiyawêw+V+AI+Der/Com+V+TA+Ind+2Sg+1SgO: [kiwî-wîci-nêhiyawêmin] # COMM SET II
     PV/wi+nêhiyawêw+V+AI+Der/Com+V+TA+Ind+2Sg+1PlO: [kiwî-wîci-nêhiyawêminân]
     PV/wi+nêhiyawêw+V+AI+Der/Com+V+TA+Ind+2Pl+1SgO: [kiwî-wîci-nêhiyawêminâwâw]
     PV/wi+nêhiyawêw+V+AI+Der/Com+V+TA+Ind+2Pl+1PlO: [kiwî-wîci-nêhiyawêminân]


     PV/wi+nêhiyawêw+V+AI+Der/Com+V+TA+Ind+3Sg+4Sg/PlO: [wî-wîci-nêhiyawêmêw] # COMM SET III
     PV/wi+nêhiyawêw+V+AI+Der/Com+V+TA+Ind+3Pl+4Sg/PlO: [wî-wîci-nêhiyawêmêwak]
     PV/wi+nêhiyawêw+V+AI+Der/Com+V+TA+Ind+4Sg/Pl+5Sg/PlO: [wî-wîci-nêhiyawêmêyiwa]
     PV/wi+nêhiyawêw+V+AI+Der/Com+V+TA+Ind+3Sg+5Sg/PlO: [wî-wîci-nêhiyawêmimêw] # From Wolvengrey P.C. 27/6/15 (See /doc/)
     PV/wi+nêhiyawêw+V+AI+Der/Com+V+TA+Ind+3Pl+5Sg/PlO: [wî-wîci-nêhiyawêmimêwak] # From Wolvengrey P.C. 27/6/15 (See /doc/)

     PV/wi+nêhiyawêw+V+AI+Der/Com+V+TA+Ind+1Sg+4Sg/PlO: [niwî-wîci-nêhiyawêmimâwa] # COMM SET IV
     PV/wi+nêhiyawêw+V+AI+Der/Com+V+TA+Ind+2Sg+4Sg/PlO: [kiwî-wîci-nêhiyawêmimâwa]
     PV/wi+nêhiyawêw+V+AI+Der/Com+V+TA+Ind+1Pl+4Sg/PlO: [niwî-wîci-nêhiyawêmimânâna]
     PV/wi+nêhiyawêw+V+AI+Der/Com+V+TA+Ind+12Pl+4Sg/PlO: [kiwî-wîci-nêhiyawêmimânawa]
     PV/wi+nêhiyawêw+V+AI+Der/Com+V+TA+Ind+2Pl+4Sg/PlO: [kiwî-wîci-nêhiyawêmimâwâwa]
    
     
     nêhiyawêw+V+AI+Fut+Cond+1Sg: nêhiyawêyâni
     nêhiyawêw+V+AI+Fut+Cond+2Sg: nêhiyawêyani
     nêhiyawêw+V+AI+Fut+Cond+3Sg: nêhiyawêci
     nêhiyawêw+V+AI+Fut+Cond+4Sg/Pl: nêhiyawêyici
     nêhiyawêw+V+AI+Fut+Cond+1Pl: nêhiyawêyâhki
     nêhiyawêw+V+AI+Fut+Cond+12Pl: [nêhiyawêyahko, nêhiyawêyahki]
     nêhiyawêw+V+AI+Fut+Cond+2Pl: nêhiyawêyêko
     nêhiyawêw+V+AI+Fut+Cond+3Pl: nêhiyawêtwâwi
     
     


     nêhiyawêw+V+AI+Imp+Imm+2Sg: nêhiyawê
     nêhiyawêw+V+AI+Imp+Imm+12Pl: nêhiyawêtân
     nêhiyawêw+V+AI+Imp+Imm+2Pl: nêhiyawêk
     
     nêhiyawêw+V+AI+Imp+Del+2Sg: nêhiyawêhkan
     nêhiyawêw+V+AI+Imp+Del+12Pl: nêhiyawêhkahk
     nêhiyawêw+V+AI+Imp+Del+2Pl: nêhiyawêhkêk
Config:
  xerox:
    Gen: ../../../src/generator-gt-norm.xfst
    App: lookup

Tests:
  
  Verb - nipâw - ok : # Ordinary VAIw

  
     nipâw+V+AI+Ind+1Sg:    ninipân # INDEPENDENT
     nipâw+V+AI+Ind+2Sg:    kinipân
     nipâw+V+AI+Ind+3Sg:    nipâw
     nipâw+V+AI+Ind+4Sg/Pl: nipâyiwa
     nipâw+V+AI+Ind+1Pl:    ninipânân
     nipâw+V+AI+Ind+12Pl:   [kinipânaw, kinipânânaw]
     nipâw+V+AI+Ind+2Pl:    kinipânâwâw
     nipâw+V+AI+Ind+3Pl:    nipâwak

     PV/e+nipâw+V+AI+Cnj+1Sg:    ê-nipâyân # CONJUNCT
     PV/e+nipâw+V+AI+Cnj+2Sg:    ê-nipâyan
     PV/e+nipâw+V+AI+Cnj+3Sg:    ê-nipât
     PV/e+nipâw+V+AI+Cnj+4Sg/Pl: ê-nipâyit
     PV/e+nipâw+V+AI+Cnj+1Pl:    ê-nipâyâhk
     PV/e+nipâw+V+AI+Cnj+12Pl:   ê-nipâyahk
     PV/e+nipâw+V+AI+Cnj+2Pl:    ê-nipâyêk
     PV/e+nipâw+V+AI+Cnj+3Pl:    ê-nipâcik

     PV/ki+nipâw+V+AI+Ind+1Sg:    nikî-nipân # PRT-INDEPENDENT
     PV/ki+nipâw+V+AI+Ind+2Sg:    kikî-nipân
     PV/ki+nipâw+V+AI+Ind+3Sg:    kî-nipâw
     PV/ki+nipâw+V+AI+Ind+4Sg/Pl: kî-nipâyiwa
     PV/ki+nipâw+V+AI+Ind+1Pl:    nikî-nipânân
     PV/ki+nipâw+V+AI+Ind+12Pl:   [kikî-nipânaw, kikî-nipânânaw]
     PV/ki+nipâw+V+AI+Ind+2Pl:    kikî-nipânâwâw
     PV/ki+nipâw+V+AI+Ind+3Pl:    kî-nipâwak

     PV/e+PV/ki+nipâw+V+AI+Cnj+1Sg:    ê-kî-nipâyân # PRT-CONJUNCT
     PV/e+PV/ki+nipâw+V+AI+Cnj+2Sg:    ê-kî-nipâyan
     PV/e+PV/ki+nipâw+V+AI+Cnj+3Sg:    ê-kî-nipât
     PV/e+PV/ki+nipâw+V+AI+Cnj+4Sg/Pl: ê-kî-nipâyit
     PV/e+PV/ki+nipâw+V+AI+Cnj+1Pl:    ê-kî-nipâyâhk
     PV/e+PV/ki+nipâw+V+AI+Cnj+12Pl:   ê-kî-nipâyahk
     PV/e+PV/ki+nipâw+V+AI+Cnj+2Pl:    ê-kî-nipâyêk
     PV/e+PV/ki+nipâw+V+AI+Cnj+3Pl:    ê-kî-nipâcik


     PV/wi+nipâw+V+AI+Ind+1Sg:    niwî-nipân # FUT+INT-INDEPENDENT
     PV/wi+nipâw+V+AI+Ind+2Sg:    kiwî-nipân
     PV/wi+nipâw+V+AI+Ind+3Sg:    wî-nipâw
     PV/wi+nipâw+V+AI+Ind+4Sg/Pl: wî-nipâyiwa
     PV/wi+nipâw+V+AI+Ind+1Pl:    niwî-nipânân
     PV/wi+nipâw+V+AI+Ind+12Pl:   [kiwî-nipânaw, kiwî-nipânânaw]
     PV/wi+nipâw+V+AI+Ind+2Pl:    kiwî-nipânâwâw
     PV/wi+nipâw+V+AI+Ind+3Pl:    wî-nipâwak

     PV/e+PV/wi+nipâw+V+AI+Cnj+1Sg:    ê-wî-nipâyân # FUT+INT-CONJUNCT
     PV/e+PV/wi+nipâw+V+AI+Cnj+2Sg:    ê-wî-nipâyan
     PV/e+PV/wi+nipâw+V+AI+Cnj+3Sg:    ê-wî-nipât
     PV/e+PV/wi+nipâw+V+AI+Cnj+4Sg/Pl: ê-wî-nipâyit
     PV/e+PV/wi+nipâw+V+AI+Cnj+1Pl:    ê-wî-nipâyâhk
     PV/e+PV/wi+nipâw+V+AI+Cnj+12Pl:   ê-wî-nipâyahk
     PV/e+PV/wi+nipâw+V+AI+Cnj+2Pl:    ê-wî-nipâyêk
     PV/e+PV/wi+nipâw+V+AI+Cnj+3Pl:    ê-wî-nipâcik

     PV/ka+nipâw+V+AI+Ind+1Sg:    nika-nipân # FUT+DEF-INDEPENDENT
     PV/ka+nipâw+V+AI+Ind+2Sg:    kika-nipân
     PV/ka+nipâw+V+AI+Ind+3Sg:    ka-nipâw
     PV/ka+nipâw+V+AI+Ind+4Sg/Pl: ka-nipâyiwa
     PV/ka+nipâw+V+AI+Ind+1Pl:    nika-nipânân
     PV/ka+nipâw+V+AI+Ind+12Pl:   [kika-nipânaw, kika-nipânânaw]
     PV/ka+nipâw+V+AI+Ind+2Pl:    kika-nipânâwâw
     PV/ka+nipâw+V+AI+Ind+3Pl:    ka-nipâwak
     
     nipâw+V+AI+Fut+Cond+1Sg:    nipâyâni
     nipâw+V+AI+Fut+Cond+2Sg:    nipâyani
     nipâw+V+AI+Fut+Cond+3Sg:    nipâci
     nipâw+V+AI+Fut+Cond+4Sg/Pl: nipâyici
     nipâw+V+AI+Fut+Cond+1Pl:    nipâyâhki
     nipâw+V+AI+Fut+Cond+12Pl:   [nipâyahki, nipâyahko]
     nipâw+V+AI+Fut+Cond+2Pl:    nipâyêko
     nipâw+V+AI+Fut+Cond+3Pl:    nipâtwâwi

     nipâw+V+AI+Imp+Imm+2Sg:  nipâ
     nipâw+V+AI+Imp+Imm+12Pl: nipâtân
     nipâw+V+AI+Imp+Imm+2Pl:  nipâk


     PV/wi+nipâw+V+AI+Der/Com+V+TA+Ind+1Sg+3SgO: [niwî-wîci-nipâmâw] # com SET I
     PV/wi+nipâw+V+AI+Der/Com+V+TA+Ind+2Sg+3SgO: [kiwî-wîci-nipâmâw]
     PV/wi+nipâw+V+AI+Der/Com+V+TA+Ind+1Pl+3SgO: [niwî-wîci-nipâmânân]
     PV/wi+nipâw+V+AI+Der/Com+V+TA+Ind+12Pl+3SgO: [kiwî-wîci-nipâmânaw]
     PV/wi+nipâw+V+AI+Der/Com+V+TA+Ind+2Pl+3SgO: [kiwî-wîci-nipâmâwâw]
     
     PV/wi+nipâw+V+AI+Der/Com+V+TA+Ind+1Sg+3PlO: [niwî-wîci-nipâmâwak] # com SET I-Pl
     PV/wi+nipâw+V+AI+Der/Com+V+TA+Ind+2Sg+3PlO: [kiwî-wîci-nipâmâwak]
     PV/wi+nipâw+V+AI+Der/Com+V+TA+Ind+1Pl+3PlO: [niwî-wîci-nipâmânânak]
     PV/wi+nipâw+V+AI+Der/Com+V+TA+Ind+12Pl+3PlO: [kiwî-wîci-nipâmânawak]
     PV/wi+nipâw+V+AI+Der/Com+V+TA+Ind+2Pl+3PlO: [kiwî-wîci-nipâmâwâwak]

     PV/wi+nipâw+V+AI+Der/Com+V+TA+Ind+2Sg+1SgO: [kiwî-wîci-nipâmin] # com SET II
     PV/wi+nipâw+V+AI+Der/Com+V+TA+Ind+2Sg+1PlO: [kiwî-wîci-nipâminân]
     PV/wi+nipâw+V+AI+Der/Com+V+TA+Ind+2Pl+1SgO: [kiwî-wîci-nipâminâwâw]
     PV/wi+nipâw+V+AI+Der/Com+V+TA+Ind+2Pl+1PlO: [kiwî-wîci-nipâminân]


     PV/wi+nipâw+V+AI+Der/Com+V+TA+Ind+3Sg+4Sg/PlO: [wî-wîci-nipâmêw] # com SET III
     PV/wi+nipâw+V+AI+Der/Com+V+TA+Ind+3Pl+4Sg/PlO: [wî-wîci-nipâmêwak]
     PV/wi+nipâw+V+AI+Der/Com+V+TA+Ind+4Sg/Pl+5Sg/PlO: [wî-wîci-nipâmêyiwa]
     PV/wi+nipâw+V+AI+Der/Com+V+TA+Ind+3Sg+5Sg/PlO: [wî-wîci-nipâmimêw] # From Wolvengrey P.C. 27/6/15 (See /doc/)
     PV/wi+nipâw+V+AI+Der/Com+V+TA+Ind+3Pl+5Sg/PlO: [wî-wîci-nipâmimêwak] # From Wolvengrey P.C. 27/6/15 (See /doc/)

     PV/wi+nipâw+V+AI+Der/Com+V+TA+Ind+1Sg+4Sg/PlO: [niwî-wîci-nipâmimâwa] # com SET IV
     PV/wi+nipâw+V+AI+Der/Com+V+TA+Ind+2Sg+4Sg/PlO: [kiwî-wîci-nipâmimâwa]
     PV/wi+nipâw+V+AI+Der/Com+V+TA+Ind+1Pl+4Sg/PlO: [niwî-wîci-nipâmimânâna]
     PV/wi+nipâw+V+AI+Der/Com+V+TA+Ind+12Pl+4Sg/PlO: [kiwî-wîci-nipâmimânawa]
     PV/wi+nipâw+V+AI+Der/Com+V+TA+Ind+2Pl+4Sg/PlO: [kiwî-wîci-nipâmimâwâwa]
    
     

     

